臺灣宜蘭地方法院刑事判決　　　　　　　　　　　　　九十三年度簡上字第五五號
　　上　訴　人
　　即　被　告　甲○○　男　四.
右列上訴人即被告因違反著作權法案件，不服本院宜蘭簡易庭九十三年度宜簡字第二
二一號，中華民國九十三年七月二十七日刑事簡易第一審判決（聲請簡易判決處刑案
號：九十三年度偵字第一七七三號）提起上訴，本院管轄第二審之合議庭判決如左：
    主  文
上訴駁回。
    事實及理由
一、本案經本院第二審合議庭審理結果，認定之犯罪事實及理由與原審判決書之記載
    相同，茲引用之（如附件）。
二、上訴意旨略謂：附表扣案之ＶＣＤ影片係其於民國九十三年一月間向宜蘭縣羅東
    鎮不詳錄影帶出租店，以每片新台幣（以下同）三十元購買，其係扣案ＶＣＤ影
    片所有人，自得出租該重製物云云。
三、經查：本件告訴代理人乙○○於警詢時指訴附表所示扣案之ＶＣＤ影片未於市面
    上販售，僅授權出租業者營利使用等語，並有ＴＶＢ電視連續劇節目出租合約書
    在卷可稽，而經本院於審理時當庭勘驗附表所示扣案之ＶＣＤ影片盒子封套並標
    有「本節目之全部內容包括聲音及影像，僅提供台灣地區家庭放映，未經授權，
    嚴格禁止剪輯、改作、盜錄、翻拷、出租、出借、銷售、互易、公開展示、公開
    播送本節目全部或部分之行為或作其他任何用途」等字樣，顯見兜售附表扣案Ｖ
    ＣＤ影片之人並未取得出租扣案影片之權利要屬無疑。從而，被告自無出租權利
    之人購得之扣案影片，自不得出租予他人觀賞，否則即屬侵害著作權人之著作權
    甚明。又原審於九十三年七月二十七日判決後，著作權法第九十二條已於同年九
    月一日公布修正為「擅自以公開口述、公開播送、公開上映、公開演出、公開傳
    輸、公開展示、改作、編輯、出租之方法侵害他人之著作財產權者，處三年以下
    有期徒刑、拘役、或科或併科新臺幣七十五萬元以下罰金。」，而比較新舊法之
    規定，就擅自以公開出租之方法侵害他人之著作財產權之情形，新法較舊法為輕
    ，依刑法第二條第一項前段，應適用新法，原審判決不及適用新法，容有未洽，
    惟本院合議庭認原審判決除未及適用新法外，認事用法均無不合，量刑亦屬適當
    ，應予維持，本件被告上訴否認犯行，尚難認有理由，應予駁回。惟原審判決既
    有上開未及適用新法因而主文贅載「意圖營利」之情形，自應由本院將原審判決
    主文贅載之部分更正為「擅自」，以期適法，併予敘明。
據上論斷，應依刑事訴訟法第四百五十五條之一第三項、第三百七十三條、第三百六
十八條，判決如主文。
本案經檢察官張鳳清到庭執行職務
中　　　華　　　民　　　國　　九十三　　年　　 十一 　　月　　二十二　　日
                                臺灣宜蘭地方法院刑事第三庭
                                    審判長法  官  黃  永  勝
                                          法  官  陳  嘉  年
                                          法  官  林  楨  森
右正本證明與原本無異。
不得上訴。
                                          書記官　謝　佩　欣
中　　　華　　　民　　　國　　九十三　　年　　 十一 　　月　　二十三　　日
附錄本案論罪科刑法條全文：
著作權法第九十二條
擅自以公開口述、公開播送、公開上映、公開演出、公開傳輸、公開展示、改作、編
輯、出租之方法侵害他人之著作財產權者，處三年以下有期徒刑、拘役、或科或併科
新臺幣七十五萬元以下罰金。
